臺灣新北地方法院三重簡易庭小額民事判決
                                    111年度重小字第155號
原      告  舒政修  



被      告  張明璋  

訴訟代理人  黃山益  
上列當事人間請求侵權行為損害賠償事件，於中華民國111年2月
15日言詞辯論終結，本院判決如下︰
     主  文
被告應給付原告新臺幣貳仟玖佰元，及自民國一一０年十一月二
十八日起至清償日止，按年息百分之五計算之利息。
原告其餘之訴駁回。
訴訟費用新臺幣壹仟元由被告負擔新臺幣陸拾元，餘由原告負擔
。
本判決原告勝訴部分得假執行。
    事實及理由要領
一、原告起訴主張：被告前於民國110年8月25日22時27分許，駕
    駛車牌號碼000-0000號營業小客車，行經新北市泰山區文程
    路與仁義路口時，因右轉彎行駛時，疏於注意右後側行駛車
    輛之過失，致撞擊原告所有且駕駛之車牌號碼000-0000號普
    通重型機車（下稱系爭機車），致系爭機車受損，原告並因
    而受有下列損失：(1)維修費用新臺幣（下同）8,520元（零
    件6,245元、工資2,275元），(2)工作損失40,000元：原告
    係以系爭機車作為從事外送工作之交通工具，因被告遲未支
    付維修費，致系爭機車迄未修理，原告因此二個月無法工作
    ，以每月薪資20,000元計算，共受有40,000元之工作損失，
    以上共計48,520元，爰依侵權行為法律關係提起本訴，並聲
    明：被告應給付48,520元及自起訴狀繕本送達翌日起至清償
    日止，按年息百分之5計算之利息。
二、被告則以：原告請求維修費用關於零件部分需考慮折舊，且
    原告只有提出估價單，沒有發票。另原告請求工作損失部分
    ，原告機車到現在都還沒有修，所以應該是可以使用的狀態
    ，故原告並無工作損失等語置辯，並聲明：原告之訴駁
    回。
三、原告主張被告於上開時、地駕駛營業小客車，因右轉彎行駛
    時，疏於注意右後側行駛車輛之過失而碰撞系爭機車，致系
    爭機車受損之事實，業據其提出道路交通事故當事人登記聯
    單、道路交通事故調查報告表、初步分析研判表、車損照片
    、估價單、行車執照等件為證，並經本院依職權向新北市政
    府警察局林口分局調取本件事故相關調查卷宗核閱無訛，且
    為被告不爭執，原告之主張，自屬有據。
四、按因故意或過失，不法侵害他人之權利者，負損害賠償責任
    ；汽車、機車或其他非依軌道行駛之動力車輛，在使用中加
    損害於他人者，駕駛人應賠償因此所生之損害；民法第184
    條第1項前段、民法第191條之2分別定有明文。茲就原告請
    求賠償之損害金額審酌如下：
（一）系爭機車維修費用8,520元部分：按不法毀損他人之物者
      ，被害人得請求賠償其物因毀損所減少之價額，復為民法
      第196條所明定。而依此規定請求賠償物被毀損所減少之
      價額，固得以修復費用為估定之標準，但以必要者為限（
      如修理材料以新品換舊品，應予折舊）。查系爭機車受損
      後，業經修車廠估定修復費用為8,520元（零件6,245元、
      工資2,275元），有原告提出之估價單在卷可稽，依估價
      單上所載之維修項目，核與系爭機車遭撞擊之受損部位相
      符，堪認均屬本件事故之必要修復費用無誤。又系爭機車
      於103年11月出廠（推定為15日），有公路監理電子閘門
      查詢結果附卷可稽，至110年8月25日受損時止，已使用逾
      3年，本院依行政院所頒「固定資產耐用年數表」及「固
      定資產折舊率表」之規定，系爭機車之耐用年數3年，每
      年折舊千分之536，其最後一年之折舊額，加歷年折舊累
      積額，總和不得超過該資產成本原額之十分之九之計算方
      法，系爭機車就零件修理費用6,245元折舊所剩之殘值為
      十分之一即625元，至於工資2,275元，則無折舊問題。故
      原告請求賠償系爭機車之必要修復費用，計2,900元（計
      算式：625元＋2,275元），即屬有據，逾此部分之請求，
      則乏依據。
（二）工作損失40,000元部分：原告主張系爭機車為其從事外送
      工作之交通工具，因被告遲未支付維修費用，致系爭機車
      迄未修理，原告因此二個月無法工作，以每月薪資20,000
      元計算，共受有40,000元之工作損失等語，為被告所爭執
      ，原告就其因系爭機車受損而無法從事外送工作及每月可
      得薪資之事實，並未舉證以實其說，且系爭機車既為原告
      所有，依民法第213條、第214條規定，原告亦得向被告請
      求回復原狀所必要之費用，原告延宕修復系爭機車所產生
      之工作損失，亦難認與被告所為侵權行為具有相當因果關
      係，是原告此部分請求，自屬無據。
（三）綜上，被告得請求原告賠償之損害為2,900元。
五、從而，原告本於侵權行為法律關係，請求被告給付2,900元
    及自起訴狀繕本送達翌日即110年11月28日起至清償日止，
    按週年利率百分之5計算之利息，為有理由，應予准許。逾
    此部分之其餘請求，則無理由，應予駁回。
六、本件原告勝訴部分，係依小額訴訟程序所為被告敗訴之判決
    ，應依職權宣告假執行。另本件確定訴訟費用為1,000 元（
    第一審裁判費1,000元），併依職權確定由被告負擔60元，
    其餘由原告負擔。
中　　華　　民　　國　　111 　年　　3 　　月　　1 　　日
                  臺灣新北地方法院三重簡易庭
                      法      官  葉靜芳
以上為正本係照原本作成。
對於本件判決如有不服，應於收受送達後20日內向本院提出上訴
書狀，上訴於本院合議庭，並按他造當事人之人數附具繕本。當
事人之上訴，非以判決違背法令為理由不得為之，上訴狀應記載
上訴理由，表明下列各款事項：
（一）原判決所違背之法令及其具體內容。
（二）依訴訟資料可認為原判決有違背法令之具體事實。
如未於上訴後20日內補提合法上訴理由書，法院得逕以裁定駁回
上訴。
中　　華　　民　　國　　111 　年　　3 　　月　　1 　　日
                      書  記  官  陳君偉